---
title: "hromadas-survey-analysis"
author: "KSE"
date: "`r Sys.Date()`"
output:
  html_document: default
---

```{r load packages,echo=FALSE,message = FALSE,warning = FALSE,results = "hide"}
if(!require(pacman)) {install.packages("pacman")}
pacman::p_load(tidyr,dplyr, ggplot2)
library(tidyverse)
library(readr)
library(readxl)
library(survey)
library(fastDummies)
library(lubridate)
library(stargazer)
library(car)
setwd('C:/Users/Dell/Documents/GitHub/ua-de-center')
```


```{r read_data,echo=FALSE,message = FALSE,warning = FALSE,results = "hide"}
'%ni%' <- Negate(`%in%`)
ds_survey <- readxl::read_excel("C:/Users/Dell/Documents/GitHub/ua-de-center/data-private/derived/survey_hromadas_clean.xlsx")
survey_xls <- readxl::read_excel("C:/Users/Dell/Documents/GitHub/ua-de-center/data-private/raw/kobo.xlsx", sheet = "survey")
choices_xls <- readxl::read_excel("C:/Users/Dell/Documents/GitHub/ua-de-center/data-private/raw/kobo.xlsx", sheet = "choices")
ds_general <- readr::read_csv("C:/Users/Dell/Documents/GitHub/ua-de-center/data-private/derived/full_dataset.csv")
```

```{r recode_variables,echo=FALSE,message = FALSE,warning = FALSE,results = "hide"}
ds_survey <- ds_survey %>% 
  mutate(income_own_per_capita = income_own_2021 / total_population_2022,
         income_total_per_capita = income_total_2021 / total_population_2022,
         income_tranfert_per_capita = income_transfert_2021 / total_population_2022,
         idp_registration_share = idp_registration_number / total_population_2022,
         idp_real_share = idp_real_number / total_population_2022,
         idp_child_share = idp_child_education / idp_registration_number)
```

```{r global_objects,echo=FALSE,message = FALSE,warning = FALSE,results = "hide"}
mcq<-survey_xls%>%
  dplyr::select(type,name)%>%
  dplyr::filter(str_detect(type, "select_multiple"))%>%
  dplyr::select(name)%>%
  pull()

preparation <- ds_survey %>% select(starts_with("prep_"), -prep_winter_count, -prep_count) %>% colnames()
comm_channels <- ds_survey %>% select(telegram:hotline) %>% colnames()
idp_help <- ds_survey %>% select(starts_with('idp_help/'), -ends_with('number')) %>% colnames()
military_help <- ds_survey %>% select(starts_with('help_for_military/')) %>% colnames()
# only for occupied hromadas - few cases
hromada_cooperation <- ds_survey %>% select(starts_with('hromada_cooperation/')) %>% colnames()
prep_for_winter <- c('info_campaign', 'reserves', 'count_power_sources', 
                     'count_heaters_need', 'solid_fuel_boiler')
# vector of income variables 
income <- ds_survey %>%
  select(ends_with('capita'), ends_with('prop_2021')) %>% colnames()
```


```{r cor social capital,echo=FALSE,message = FALSE,warning = FALSE}


```

# Моделі впливу на підготовку

```{r preparation_models,echo=FALSE,warning = FALSE,results = "asis"}
model_prep_count_1 <- lm(data = ds_survey %>% filter(!is.na(prep_count)),
                       prep_count ~ log(income_total) + own_income_prop_2021 +
                         log(total_population_2022) + urban_pct + n_settlements + region_en +
                         occupation + military_action + voluntary)
model_prep_count_2 <- lm(data = ds_survey %>% filter(!is.na(prep_count)),
                       prep_count ~ log(income_total) + own_income_prop_2021 +
                         log(total_population_2022) + urban_pct + n_settlements + region_en +
                         occupation + military_action + voluntary + turnout_2020 +
                         sex_head + age_head + education_head + incumbent)
model_prep_count_3 <- lm(data = ds_survey %>% filter(!is.na(prep_count)) %>%
                           mutate(sum_osbb_2020 = replace_na(sum_osbb_2020, 0)),
                       prep_count ~ log(income_total) + own_income_prop_2021 + turnout_2020 +
                         log(total_population_2022) + urban_pct + n_settlements + region_en +
                         occupation + military_action + voluntary + sex_head + age_head +
                         education_head + incumbent + youth_councils + youth_centers + 
                         sum_osbb_2020)
stargazer(model_prep_count_1, model_prep_count_2, model_prep_count_3, single.row = T, 
          dep.var.labels = 'Index of Preparation', type = 'html')

```

Населення дуже корелює з загальним доходом, тож краще його прибрати з моделі

```{r echo=FALSE, warning = FALSE}
vif(model_prep_count_3)
```

Додавання змінних соціального капіталу майже не впливає на Р2 (треба додати якесь порівняння моделей з брум, але інф критерій акайка в 3й моделі вище ніж в 2й). Варто подивитись кореляцію соцкапіталу між собою на великій вибірці - перетворити у фактор

```{r preparation_models_2, echo=FALSE, warning=FALSE, results = "asis"}
model_prep_count_1 <- lm(data = ds_survey %>% filter(!is.na(prep_count)),
                       prep_count ~ log(income_total) + own_income_prop_2021 +
                         urban_pct + n_settlements + region_en +
                         occupation + military_action + voluntary)
model_prep_count_2 <- lm(data = ds_survey %>% filter(!is.na(prep_count)),
                       prep_count ~ log(income_total) + own_income_prop_2021 +
                         urban_pct + n_settlements + region_en +
                         occupation + military_action + voluntary + turnout_2020 +
                         sex_head + age_head + education_head + incumbent)
model_prep_count_3 <- lm(data = ds_survey %>% filter(!is.na(prep_count)) %>%
                           mutate(sum_osbb_2020 = replace_na(sum_osbb_2020, 0)),
                       prep_count ~ log(income_total) + own_income_prop_2021 + turnout_2020 +
                         urban_pct + n_settlements + region_en +
                         occupation + military_action + voluntary + sex_head + age_head +
                         education_head + incumbent + youth_councils + youth_centers + 
                         sum_osbb_2020)
stargazer(model_prep_count_1, model_prep_count_2, model_prep_count_3, single.row = T, 
          dep.var.labels = 'Index of Preparation', type = 'html')

```

# Мультиколінеарності немає

```{r echo=FALSE, warning = FALSE}
vif(model_prep_count_3)
```



```


